臺灣屏東地方法院刑事判決　　　　　　 100年度簡上字第50號
上　訴　人
即　被　告　方進傑
上列上訴人因贓物案件，不服本院100 年度簡字第151 號中華民
國100 年1 月31日第一審簡易判決（聲請簡易判決處刑案號：99
年度偵字第4173號），提起上訴，本院管轄之第二審合議庭判決
如下：
    主  文
上訴駁回。
    事  實
一、緣方進傑因其借予顏政直（現由檢察官通緝中）使用之車牌
    號碼9S－2783號貨車，遭顏政直撞毀，遂要求顏政直須修復
    該車。詎顏政直竟於民國99年2 月下旬某日，將前開車牌號
    碼9S－2783號貨車車體（含車頭，下同），出售予「盟順資
    源回收場」負責人王連漳，惟自行留置引擎部分，另於不詳
    時、地取得奕興工程行（負責人為蔡鐵城）所有，於99年2
    月間某日，在高雄市小港區○○○○路112 號前失竊之車牌號
    碼4627－WT號白色自用小貨車後，割取該車牌號碼9S－2783
    號貨車之引擎號碼，黏貼於車牌號碼4627－WT號自用小貨車
    之引擎上，並以噴漆將該車牌號碼4627－WT號自用小貨車白
    色車體變更為藍色車體，復分別將該車車頭號碼、車身號碼
    變更為「B8025 」、「4252－B1474 」，俟完成後交付予方
    進傑。而方進傑明知前情，仍基於收受贓物之犯意，於99年
    2 月下旬某日，在其所經營之位於屏東縣萬丹鄉○○路90號
    木材廠予以收受，嗣為警循線於99年3 月4 日14時25分許，
    在方進傑所經營之上開木材廠內查獲，始悉上情。
二、案經屏東縣政府警察局移送臺灣屏東地方法院檢察署檢察官
    偵查後，聲請以簡易判決處刑。
    理  由
壹、證據能力方面：
    按傳聞法則之重要理論依據，在於傳聞證據未經當事人之反
    對詰問予以核實，乃予排斥，惟若當事人已放棄對原供述人
    之反對詰問權，於法院審判時表明同意該等傳聞證據可作為
    證據，基於證據資料愈豐富，愈有助於真實發現之理念，並
    貫徹刑事訴訟法修法加重當事人進行主義之精神，確認當事
    人對於證據能力有處分權之制度，傳聞證據經當事人同意作
    為證據，法院認為適當者，亦得為證據。本件上訴人即被告
    （下稱被告）方進傑對於檢察官提出之證據之證據能力，表
    示「無意見」（見本院卷第18頁正面、第28頁反面），且於
    本院言詞辯論終結前，對於卷附具有傳聞證據性質之證據，
    均已知其情，然未聲明異議，本院復斟酌各該證據並非非法
    取得，亦無證明力明顯過低之情形，以之作為證據，應屬適
    當，是依刑事訴訟法第159 條之5 之規定，應認該等證據均
    得採為證據。
貳、實體方面：
一、訊據被告方進傑固坦承為警於上揭時點，在其所經營之位於
    屏東縣萬丹鄉○○路90號之木材廠內，查獲奕興工程行所遺
    失之車牌號碼4627－WT號自用小貨車之事實，惟矢口否認有
    何收受贓物之犯行，辯稱：當天顏政直把車子開到伊的木材
    廠時，並沒有說要把那部車還給伊，伊也不知道顏政直開這
    部車來是要還給伊的，所以伊並沒有收受贓物等語。經查：
  (一)為警於99年3 月4 日14時25分許，在被告設於屏東縣萬丹鄉
    ○○路90號之木材廠內所查獲之車牌號碼4627－WT號白色自
    用小貨車，係被害人奕興工程行（負責人為蔡鐵城）所有，
    於99年2 月間某日，在高雄市小港區○○○○路112 號前所失
    竊；又該車牌號碼4627－WT號自用小貨車經警查獲時，已經
    人割取車牌號碼9S－2783號貨車之引擎號碼，黏貼於該自用
    小貨車之引擎上，並以噴漆將該自用小貨車白色車體變更為
    藍色車體，復將該車車頭號碼、車身號碼分別變更為「B802
    5 」、「4252－B1474 」等情，業經證人即被害人奕興工程
    行負責人蔡鐵城、證人即車牌號碼4627－WT號自用小貨車平
    日維修人員龔榮輝分別於警詢證述明確（蔡鐵城部分見警卷
    第10至12頁、第13至14頁；龔榮輝部分見警卷第20至22頁）
    ；並有扣押筆錄、扣押物品目錄表、車牌號碼4627—WT自用
    小貨車車籍查詢基本資料詳細畫面、失車唯讀案件基本資料
    、行車執照、車輛保養紀錄卡、高雄市政府警察局車輛協尋
    電腦輸入單、贓物認領保管單、採證照片影本等件（見警卷
    第23至26頁、第28至29頁、第44頁、第45頁、第30至31頁、
    第32頁、第46至59頁），在卷足資佐證，是此部分之事實足
    堪認定。
  (二)被告雖執前揭情詞為辯，然查：
  1.顏政直於99年2 月間某日將前開車牌號碼9S－2783號貨車駛
    至「盟順資源回收場」，並向該回收場負責人王連漳表示，
    欲將該撞毀之車體出售予王連漳後，即由王連漳駕車搭載顏
    政直返回前揭被告經營之木材廠，而經王連漳當場與被告及
    顏政直2 人商議後，由王連漳以現金新臺幣6,000 元之價格
    予以買受，斯時顏政直亦表示只賣車體，不含引擎，因為引
    擎還要用等情，迭經證人王連漳於警詢、偵查及本院審理時
    證陳明確（見警卷第15至18頁、偵卷第16頁、本院卷第29頁
    正面至第31頁反面）。本院審酌證人王連漳與被告係朋友關
    係，2 人之間復無怨隙，此業經證人王連漳證述在卷（見本
    院卷第31頁正面），並為被告所不否認，其自無誣陷被告之
    動機或可能，是其所為證述，應屬可採。而依諸證人王連漳
    前揭所述，足認被告確實知悉顏政直將其所有之車牌號碼9S
    －2783號貨車撞毀後之車體（不含引擎）出售予王連漳之事
    。
  2.被告曾於99年2 月下旬見到顏政直開了1 部藍色貨車停放在
    被告所經營之前開木材廠外面，而顏政直將該車交予被告後
    ，被告發現車子變得很新，且車子後面多了1 臺升降機，經
    被告詢以顏政直，顏政直向被告表示修理後多了升降機改日
    載東西更方便等情，業經被告於警詢供陳甚明（見警卷第3
    至4 頁）。又被告對於顏政直於僅隔幾天之時間，即能將已
    嚴重毀損無法修護之車牌號碼9S－2783號貨車，修復成完整
    無缺且有升降機之事，曾予以質疑，惟顏政直不回答被告質
    疑之問題乙情，亦經被告於警詢自陳在卷（見警卷第8 頁）
    。而衡情被告並無於警詢自為不利於己之陳述之可能，故被
    告嗣於本院審理時翻異前供，辯稱：99年3 月4 日警察查獲
    當天，顏政直才把車子開到伊的木材廠，且沒有說要把那部
    車還給伊，伊也不知道顏政直開這部車來，是要還給伊的等
    語，核非事實，自無可採信。且觀之被告上揭於警詢供述之
    內容，足認顏政直確有於99年2 月下旬某日在被告所經營之
    木材廠外將前開改造自車牌號碼4627－WT號自用小貨車之藍
    色貨車交付予被告之事實。
  3.再該車牌號碼9S－2783號貨車出售予王連漳時，車頭嚴重撞
    毀，如果係1 正常體格之人須蜷身低頭方能駕駛，車體已無
    車框，只剩車斗底，該車可認已近全毀之狀況之情，亦經證
    人王連漳於警詢陳述綦詳（見警卷第17頁）。而衡諸常情，
    依該車牌號碼9S－2783號貨車撞毀情形，縱然備料完全，欲
    於短短數日修復如新已有困難；參以被告竟於顏政直未修復
    該車或為賠償前，即同意顏政直將該貨車車體予以出售，且
    其於顏政直向王連漳表示欲將屬其所有之車牌號碼9S－2783
    號貨車之引擎留下自用時，毫無異議，有如前述，顯與常情
    有違，且由被告此部分之行為，可認被告斯時對於顏政直將
    如何賠償其1 部車輛，已有相當之瞭解且同意，其始不反對
    顏政直對其所有之車牌號碼9S－2783號貨車所做之處分乙情
    ，則被告於收受顏政直交付該藍色貨車時，業已知悉該藍色
    貨車並非以其原有之車體加以修復，而係以贓車加以改造者
    ，殆可認定。
  (三)綜上，被告所辯應係事後圖卸之詞，自無足採信。事證明確
    ，其犯行洵堪認定。
二、核被告方進傑所為，係犯刑法第349 條第1 項之收受贓物罪
    。
三、原審認被告罪證明確，因而適用刑法第349 條第1 項、第41
    條第1 項前段，刑法施行法第1 條之1 等規定，並審酌被告
    恣意收受來源不明之贓車，助長竊盜歪風，並增加偵查犯罪
    之困難，所為實不足取，兼衡及該贓物已由被害人領回而減
    輕犯罪所生之損害，暨被告犯後態度、智識程度及前科素行
    等一切情狀，量處拘役40日，並諭知以新臺幣1,000 元折算
    1 日之易科罰金折算標準，經核其認事用法，均無不合，量
    刑亦屬允當。被告上訴意旨否認犯罪，指摘原判決不當，為
    無理由，應予駁回。
據上論結，應依刑事訴訟法第455 條之1 第1 項、第3 項、第36
8 條，判決如主文。
本案經檢察官鍾佩真到庭執行職務。
中    華    民    國   100    年    5     月    31    日
                  刑事第一庭    審判長法  官  徐美麗
                                      法  官  許瑜容
                                      法  官  薛侑倫
以上正本證明與原本無異。
不得上訴。
中    華    民    國   100    年    5     月    31    日
                                      書記官  溫訓暖
附錄本判決論罪科刑法條：
《刑法第349條》
收受贓物者，處3 年以下有期徒刑、拘役或5 百元以下罰金。
搬運、寄藏、故買贓物或為牙保者，處5 年以下有期徒刑、拘役
或科或併科1 千元以下罰金。
因贓物變得之財物，以贓物論。